Inventaris van de verzameling Buitenlandse Kaarten Leupe,: Eerste Gedeelte (VEL)
Nationaal Archief, Den Haag
- Landkaarten, plans, enz., 4.VEL - C
  - Amerika, 4.VEL - C.3
    - Zuid-Amerika, 4.VEL - C.3.4
      - Suriname
        - Geschut- en Artilleriegereedschappen
          - Teekening en plans van Militaire en Civile gebouwen, aan Paramaribo en het fortres Nieuw Amsterdam., 4.VEL - 2147A - 2147G; Manuscript Van verschilende groote en afmeetingen.
            - Blad 3, 4.VEL - 2147C
            - Blad 4, 4.VEL - 2147D
            - Blad 5, 4.VEL - 2147E
            - Blad 6, 4.VEL - 2147F
            - Blad 7, 4.VEL - 2147G
      - Cayenne
        - Plan de la Côte de la Guiane Francoise, depuis Caienne jusqu'a l'emboushure de la riviere Maroni, et du cours de cette riviere depuis son embouchure, jusqu'au premier saut etc., ca. 18de eeuw.; 4.VEL - 2148; Manuscript Groot 0.375 - 0.76 El.; Schaal van 13 Mijlen = 180 strep.
        - Plan van de stadt en vesting Cayenne., 18de eeuw.; 4.VEL - 2149; Manuscript Groot 0.185 - 0.50 El.; Schaal van 150 Roeden = 101 strep.; Wolland
          Vervaardigd door Wolland ?
        - Plan of the town of Cayenne and Fort St. Michael., 18de eeuw.; 4.VEL - 2150; Koperdruk. Groot 0.32 - 0.35 El.; Schaal van 100 Britsche vadem = 82 strep.; T. Jefferys
          Vervaardigd door Mareechais. T. Jefferys. Sculp.
        - Kaart van Cayenne, van de rivier Cahani tot Rio Arrowarry., 18de eeuw.; 4.VEL - 2151; Manuscript Groot 0.65 - 0.47 El.; Schaal van 10 D.m = 65 strep.; T. Jefferys
          Gekleurd exemplaar.
        - >Kaart van Cayenne, van Raper Waca tot Rio Cassaporu., 18de eeuw.; 4.VEL - 2152; Manuscript Groot 0.46 - 0.34 El.; T. Jefferys
        - Kaart van Guiana, van de rivier Marawini tot Arrowen Eyland., 1675.; 4.VEL - 2153; Manuscript Groot 0.275 - 0.33 El.
          1° - 6° N.Br., 334° - 341° L.
          Hierby behoord: Beschryving van een gedeelte van deze kust.
          De rivier Marawine.Groot 0.07 - 0.06 El.
          De rivier Wiapoco.Groot 0.075 - 0.055 El.a en b aan de kaart gehegt.
      - Brazilië
        - Algemeene
          - Nova et accurata Brasilae totius Tabula., 17de eeuw.; 4.VEL - 2154; Koperdruk. Verschillende mijlschalen. Groot 0.50 - 0.60 El.; Schaal van 75 Duitse mijlen = 95 strep.; Joannes Blaeu
            Vervaardigd door Joannes Blaeu. j.f.
            0° - 25° Z.Br., 324° - 353° L.O.
        - Para
          - Teekening van de Stat en de fort van Grand Para., 17 eeuw.; 4.VEL - 2155; Manuscript Groot 0.35 - 0.47 El.
        - Siara
          - Kaart van de Capitania Siara., 1649.; 4.VEL - 2156; Manuscript Groot 0.42 - 0.56 El.; Schaal van 2 Mijlen = 90 strep.
            Affteyckeninge van 't fort Schoonenborch.Schaal van 6 roeden= 34 strepen.Groot 0.28 - 0.24 El.Met profil en verklaring.
        - Paraiba
          - Grontteyckeninge nae 't ooch gemaect, soo veel als men't heeft begaen connen van Cabo Dalo ofte Paraiba, alwaer den vyant een fort heeft, 't welck wy onder beleyt van Oversten Luytenant Stein Callenfels belegert hebben., 1631.; 4.VEL - 2157; Manuscript Groot 0.41 - 0.63 El.; Schaal van 50 Rijnlandse roeden = 120 strep.; H. Drewisch
            Vervaardigd door H. Drewisch. Ingen.
            Zie Oude West-Indische Compagnie 1.05.01.01 inv. nr. 49
        - Tamarica
          - Afbeelding van de stad Nostre Signora de Conception., 1633.; 4.VEL - 2158; Manuscript Groot 0.45 - 0.34 El.
            Met aanwijzing der kwartieren van de Holl. troepen enz.
        - Olinda of Pernambuco
          - Grondteekening van de vestingwerken van de Stad Olinda., 1631.; 4.VEL - 2159; Manuscript Groot 0.86 - 0.58 El.; Schaal van 70 Rijnlandse roenden = 90 srep.
          - Platte grond van het fort Real, lanck 300 voeten, breed 260., 17de eeuw.; 4.VEL - 2160; Manuscript Groot 0.28 - 0.34 El.; Schaal van ? = 85 srep.
          - Planta do Forte Real que manda fazer Mathias De albuquerque etc., 1629.; 4.VEL - 2161; Manuscript Groot 0.58 - 0.41 El.; Arquitelo
            Vervaardigd door Arquitelo.
            Onderteekend door Chr. Alvarez.
          - Perfil do forte Real etc., 4.VEL - 2162; Manuscript Groot 0.225 - 0.405 El.; Schaal van 150 Palmos = 138 strep.; Christoval Alvares
            Vervaardigd door Christoval Alvares.
            Met verklaring. (profiel)
          - Caarte van de Stadt van Fernambuc gemaackt door:, 1630.; 4.VEL - 2163; Manuscript Groot 0.64 - 0.89 El.; Schaal van 100 Roeden = 140 strepen.; Pieter van Buren
            Vervaardigd door Pieter van Buren.
          - Plan van het nieuwe fort en eenige retrenchementen op het Recif., 1630.; 4.VEL - 2164; Manuscript Groot 0.19 - 1.14 El.; Schaal van 50 Roeden = 153 strepen.; Pieter van Buren
          - Rouwe afbeeldinge van de gelegentheyt van 't lant by westen het recif van Pernanbuco, eenigsins uyt Mathematische bevindingen, maer meest uyt de informatien van de Portugese gevangens bekomen., 1632.; 4.VEL - 2165; Manuscript Groot 0.50 - 0.59 El.; Schaal van 1 D.m = 1900 Rijnlandse roeden = 267 strepen.; Johannes van Walbeeck
            Vervaardigd door Johannes van Walbeeck.
        - Allerheiligen Baai
          - Cidade do Salvador, Bahia de todos os Sanctos etc. Desenho das Fortificaçoes estrincheiras etc, q se fizerao em deffença do Inimigo, Bateria do Inimigo Olandes etc., 1638.; 4.VEL - 2166; Manuscript Groot 0.34 - 0.285 El.; Schaal van 8 Bracas = 72 strepen.
            Portugese kaart van het ingenomen fort door de Hollandse vyand
          - Perfil da çidade do Salvador da Bahia de todos los Santos y mostra altura da Mar a ella., 1638.; 4.VEL - 2167; Manuscript Groot 0.28 - 0.40 El.; Schaal van 200 Bracas = 310 strepen.
            Met veele aanwijzingen
        - Zuid Amerika (onder Brazilië)
          - Carte du Paraguay, du Chili, détroit de Magellan et Terre du feu, dans l'Amérique Méridionale., 4.VEL - 2168; Koperdruk. Verschillende mijlschalen. Groot 0.51 - 0.58 El.; Schaal van 15 D.m = 60 strep.
            Uitgegeven door Par la veuve de Nicolas Visscher.
            20° - 55° Z Br., 280° - 360° L. O.
            Hierop afzonderlijk: Carte particuliere du détroit Magellan
          - Amerique Méridionale, 1748.; 4.VEL - 2169; Koperdruk. Groot 0.39 - 0.76 El.; d' Anville
            Vervaardigd door d' Anville. Gravé par Guill. de la Haye. Du dessin Gravelot.
            Uitgegeven door Paris. Chez. L'auteur.
            35° - 55° Z.Br., 30° - 60° L. W.
          - Tabula Magellanica qua sierrae de Fuego, cum Celeberrimis fretes a F. Magellano et J. Le Maire detectis etc., 17de eeuw.; 4.VEL - 2170; Koperdruk. Verschillende mijlschalen voor de vergrootende breedte.; Joannem Janssonium Amstelodami
            Vervaardigd door Joannem Janssonium Amstelodami.
            52° - 58° Z.Br., 293° - 309° L. O.
          - Paraguay o Prov. de Rio de la Plata, cum regionibus adiacentibus Tucuman et St. Cruz de la Sierra., 17de eeuw.; 4.VEL - 2171; Koperdruk. Verschillende mijlschalen. Groot 0.37 - 0.47 El.; Schaal van 150 Duitse mijlen = 110 Strep.; Joannem Janssonium Amstelodami
            6° - 37° Z.Br.
          - Paraquaria volgo Paraguay com adjacentibus., 17de eeuw.; 4.VEL - 2172; Koperdruk. Groot 0.45 - 0.55 El.; Gerard Cocck
            Vervaardigd door Gerard Cocck. Sculpsit.
            Uitgegeven door Joannes Blaeu. Amstelodami.
            20° - 35° N.Br., 325° - 345° L. O.
      - Chili
        - Kaart van Chili., 17de eeuw.; 4.VEL - 2173; Koperdruk. Verschillende mijlschalen. Groot 0.37 - 0.48 El.; Schaal van 70 Duitse mijlen = 100 strep.; oannes Janssonius
          Vervaardigd door Joannes Janssonius excudit.
          25° - 46° Z.Br., 30° - 60° L. W.
      - Peru
        - Kaart van Peru, 17de eeuw.; 4.VEL - 2174; Koperdruk. Verschillende mijlschalen. Groot 0.375 - 0.48 El.; Schaal van 120 Duitse mijlen = 130 strep.; Joannem Janssonium
          Uitgegeven door Joannem Janssonium. Amstelodami.
          2° N.Br. - 26° Z.Br., 30° - 60° L. W.
        - Terra Firma et Novam Regnum Granatense et Popayan., 17de eeuw.; 4.VEL - 2175; Koperdruk. Verschillende mijlschalen. Groot 0.38 - 0.49 El.; Schaal van 50 Duitse mijlen = 90 strepen.; Joannem Janssonium. Amstelodami
          1° - 13° N.Br., 288° - 305° L. O.